臺灣臺中地方法院民事裁定　　96年度小上字第94號
上　訴　人　丙○○
被上訴人　　丁○○
訴訟代理人　戊○○
被上訴人　　甲○○
被上訴人　　乙○○
　　　　　　　　　　　　1
上列當事人間請求損害賠償事件，上訴人對於中華民國96年8月7
日臺灣臺中地方法院臺中簡易庭96年中小字第3146號第一審判決
提起上訴，本院裁定如下：
    主    文
上訴駁回。
第二審訴訟費用新臺幣壹仟伍佰元由上訴人負擔。
    事實及理由
一、按對於小額程序之第一審裁判之上訴或抗告，非以其違背法
    令為理由，不得為之；又上訴狀內應記載上訴理由，表明(一)
    原判決所違背之法令及其具體內容。(二)依訴訟資料可認為原
    判決有違背法令之具體事實。民事訴訟法第436條之24第2項
    、第436條之25分別定有明文。又所謂判決有違背法令，乃
    指判決不適用法規或適用不當，亦為同法第468條所明定，
    此亦為小額事件之上訴程序所準用（民事訴訟法第436條之
    32第2項參照）。而以判決有不適用法規或適用不當為上訴
    理由時，其上訴狀或理由書應有具體之指摘，並揭示該法規
    之條項或內容，若係成文法以外之法則，應揭示該法則之旨
    趣，倘為司法院解釋或最高法院之判例，則應揭示該判解之
    字號或其內容，如依民事訴訟法第469條所列第1款至第5款
    理由提起上訴時（第6款未準用，參照民事訴訟法第436條之
    32第2項規定），其上訴狀或理由書應揭示合於該條款之事
    實，上訴理由狀如未依此項方法表明者，即難認為已對原判
    決之違背法令有具體之揭示，其上訴自難認為合法，最高法
    院著有71年台上字第314號判例可資參照。另按上訴不合程
    式或已逾期間或法律上不應淮許者，第二審法院應以裁定駁
    回之，民事訴訟法第444條第1項前段亦有明文；且此於小額
    事件之上訴程序亦準用之，參照民事訴訟法第436條之32第2
    項之規定自明。
二、上訴意旨略以：緣原審判決認為被上訴人所所停放機車位置
    非違法停車，判定在民事責任上被上訴人無須承擔停車於非
    合法停車位，所造成他人損害的責任分擔。除此之外，原審
    判決對於被上訴人所提供報價單內容，是否為此次車禍所造
    成之必要開支，也未請被上訴人詳細闡述所開出之內容與此
    次車禍之因果關係。如被上訴人劉淑雲部分，提出之估價單
    ，原審將零件費與工資錯置，且該估價單所載工資計算有誤
    ，況排氣管未受損到需整支換新而需支付新台幣 (下同)4,
    000元；又如被上訴人甲○○部分，依第三分局交通分隊交
    通事故補充資料表所載，其車損原因係車後車尾撞損，然估
    價單上所載第九項品名面板，應非此次車禍所造成，且排氣
    管亦未受損到需整支換新，車台板金校正之費用等，均有不
    合理，而工資計算亦有同劉淑雲部分之不合理情事；至於被
    上訴人丁○○部分，所提之估價單未載明所需品項為何，難
    以判定損害與車禍之因果關係，另估價單亦明顯有工資、零
    件比例錯置情事等，揆諸首開所引法條、判例、決議（按上
    訴理由狀並未具體指明違反法條、判例、決議），足見原審
    有諸多違背法令之處，爰依法提出上訴等語。並聲明：原判
    決廢棄，廢棄部分，被上訴人在第一審之訴駁回。
三、經查，本件上訴人之上訴理由，係就原審取捨證據、認定事
    實之職權行使，指摘其為不當，並就原審所為論斷，泛言其
    理由不當，而未具體表明合於不適用法規、適用法規不當，
    難認此部分對原審判決之如何違背法令已有具體之指摘，雖
    經本院開庭審理，仍未就原審判決有何不適用法規或適用法
    規不當而為具體指摘。故而，依首揭說明，本件上訴人之上
    訴已難認為合法，應予駁回。
四、再按民事訴訟法第436條之32第1項準用同法第436條之19規
    定之結果，小額訴訟程序之第二審法院為訴訟費用之裁判時
    ，應確定其訴訟費用額。查本件第二審訴訟費用額確定為新
    臺幣1,500元，爰依前開規定諭知如主文第2項所示。
五、據上論結，本件上訴為不合法，依民事訴訟法第436條之32
    第1項、第2項、第444條第1項、第95條、第78條、第436 條
    之19第1項，裁定如主文。
中　　華　　民　　國　　96　　年　　12　　月　　21    日
                  民事第一庭    審判長法  官　蔡王金全
                                      法  官　呂明坤
                                      法  官　陳學德
上正本證明與原本無異。
不得抗告。
中　　華　　民　　國　　96　　年　　12　　月　　21　　日
                                      書記官　何惠文
